【裁判字號】    89,交易,12
【裁判日期】    890215
【裁判案由】    過失傷害
【裁判全文】
臺灣雲林地方法院刑事判決
    公  訴  人  臺灣雲林地方法院檢察署檢察官
    被      告  乙○○  原名.
右列被告因過失致死案件，經檢察官提起公訴（八十八年度偵字第五一四一號），本
院判決如左：
    主  文
乙○○因過失致人於死，處有期徒刑陸月，如易科罰金，以參佰元折算壹日。
    事  實
一、乙○○原名劉明清，於民國（下同）八十二年間曾犯竊盜、過失傷害罪，竊盜罪
    被判處有期徒刑五月，減刑為有期徒刑二月十五日，緩刑三年確定；過失傷害罪
    判處有期徒刑二月確定。其中過失傷害罪於八十二年十月一日易科罰金執行完畢
    （竊盜罪部分，因後犯之過失傷害罪係過失犯，不能撤銷緩刑，緩刑已經期滿）
    。復於八十八年七月廿七日上午六時五十五分許，駕駛車號Ｇ二－五三三八號自
    用小客車，沿雲林縣褒忠鄉往新坤方向行駛，途經雲林縣東勢鄉同安雲一五八甲
    同安段紅綠燈前，原應注意行車速度，依標誌之規定，無標誌者，在市區道路，
    時速不得超過四十公里，在效外道路時速不得超過六十公里，且依當時晴天、路
    面乾燥、無缺陷、無障礙物、視距良好等情形，又無不能注意，竟疏未注意，仍
    以時速超過一百公里之速度超速行駛，適有林吉村騎乘車號ＮＲＺ－八九八號機
    車，從右側西瓜攤起步左轉時，亦疏未注意前後左右有無來車，並讓行進中車輛
    先行，且轉彎車應讓直行車先行，而於左轉時為超速行駛之乙○○自用小客車所
    撞及，由於乙○○車速太快，雖緊急煞車仍撞及林吉村機車，再往前衝撞木麻黃
    樹後，車頭迴轉，車尾又推撞機車滑行二十餘公尺始停住，使林吉村人、車倒地
    ，受有第一、二頸椎損傷並脫臼、骨盆骨折、左側髖臼骨折、腦挫傷併蛛蜘網膜
    下腔出血、腹部鈍傷併腹內出血等傷害。嗣經乙○○報警自首並接受裁判，及將
    林吉村送醫急救後，林吉村仍因傷重延至八十八年十一月十三日上午七時許不治
    死亡。
二、案經乙○○自首及林吉村之子甲○○訴由雲林縣警察局臺西分局報請台灣雲林地
    方法院檢察署檢察官偵查起訴。
     理  由
一、右開事實，業據被告乙○○坦白承認，並有道路交通事故調查報告表一件、現場
    照片十六張、診斷證明書二張等附卷可稽。且被害人林吉村因車禍受有事實欄所
    示之傷害，送醫急救，因傷重至八十八年十一月十三日上午七時許不治死亡，亦
    經台灣雲林地方法院檢察署檢察官督同法醫師檢驗屬實，製有勘驗筆錄、驗斷書
    、死亡證明書等附卷足憑，事證明確。
二、按汽車行駛時，行車速度，依標誌之規定，無標誌者，市區道路，時速不得超過
    四十公里；郊外道路，時速不得超過六十公里，道路交通安全規則第九十三條第
    一項第一款定有明文。查本件被告自承肇事當時車速達時速九十公里以上。以肇
    事現場圖觀之，煞車痕長達四十一公尺，仍未煞停，撞及機車後，仍然往前衝撞
    木麻黃樹後，車頭迴轉，車尾又推撞機車滑行二十餘公尺始停住。再參考交通部
    所訂定之一般公路汽車煞車距離、行車速度對照表，煞車距離在三十四公尺左右
    者，時速即高達八十公里。則以被告煞車距離四十一公尺及煞車後撞及機車、木
    麻黃樹抵消速度，車頭轉後，車尾又推撞機車滑行二十餘公尺之情研判，被告
    之行車速度應在時速一百公里以上，超過限速六十公里甚鉅。其違反保護他人交
    通安全法令即上開交通安全規則，因而肇事，使人受傷死亡之事車明確。且依當
    時情形，復查無不能注意之情形，則被告對於本件車禍之發生因而致人於死，自
    有明顯之過失。而台灣省嘉雲區車輛行車事故鑑定委員會之鑑定報告亦採相同見
    解，亦有其鑑定意見書（嘉鑑字第八八一０一一號）附卷可參。又被害人之死亡
    與被告之過失行為，復有相當因果關係，故被告過失致死犯行，堪足認定。
三、核被告所為，應成立刑法第二百七十六條第一項之過失致死罪。公訴人依刑法第
    二百八十四條第一項後段之過失重傷害罪起訴，雖有未洽，惟其基本事實相同，
    本院自得變更起訴法條予以審判。又被告於犯罪後向警方自首，並接受裁判，有
    前揭事故調查報告表及警訊筆錄附卷可佐，符合自首之規定，應依刑法第六十二
    條前段規定減輕其刑。爰審酌被告有如事實欄所示之犯罪前科，之中亦有開車肇
    事之過失傷害犯行，足見被告駕駛車輛有不遵守交通安全規則之情形。再被告與
    被害人對於本件車禍之發生，過失相埒；被告犯罪後大致上坦白承認犯行，並與
    被害人家屬達成民事上和解，態度尚稱良好等一切情狀，量處如主文所示之刑，
    並諭知易科罰金之折算標準。
四、依刑事訴訟法第二百九十九條第一項前段、第三百條、刑法第二百七十六條第一
    項、第六十二條前段、第四十一條，罰金罰鍰提高標準條例第一條前段、第二條
    ，判決如主文。
中      華      民      國      八十九      年      二    月    十五    日
                                             法  官   康  樹  正
右正本證明與原本無異。
如不服本判決，應於判決送達後十日內向本院提出上訴狀( 應附繕本 )。
                                             書記官   劉  鴻  成
中      華      民      國      八十九      年      二    月    十五    日
刑法第二百七十六條
一、因過失致人於死者，處二年以下有期徒刑、拘役或二千元以下罰金。
二、從事業務之人，因業務上之過失犯前項之罪者，處五年以下有期徒刑或拘役，得
    併科三千元以下罰金。
刑法第二百八十四條
  因過失傷害人者，處六月以下有期徒刑、拘役或五百元以下罰金，致重傷者，處一
  年以下有期徒刑、拘役或五百元以下罰金。
  從事業務之人，因業務上之過失傷人害者，處一年以下有期徒刑、拘役或一千元以
 下罰金，致重傷者，處三年以下有期徒刑、拘役或二千元以下罰金。


司法院資訊處製作；財團法人民間司法改革基金會備份。
